最高法院刑事判決　　　　　　　　　　　　　　　八十八年度台上字第四○五二號
　　上訴人　甲○○
右上訴人因違反槍砲彈藥刀械管制條例案件，不服台灣高等法院台中分院中華民國八
十八年四月二十八日第二審判決（八十八年度上訴字第七一○號，起訴案號：台灣苗
栗地方法院檢察署八十八年度偵緝字第一二號），提起上訴，本院判決如左：
    主  文
上訴駁回。
    理  由
按刑事訴訟法第三百七十七條規定，上訴於第三審法院，非以判決違背法令為理由，
不得為之。是提起第三審上訴，應以原判決違背法令為理由，係屬法定要件。如果上
訴理由狀並未依據卷內訴訟資料，具體指摘原判決不適用何種法則或如何適用不當，
或所指摘原判決違法情事，顯與法律規定得為第三審上訴理由之違法情形，不相適合
時，均應認其上訴為違背法律上之程式，予以駁回。本件上訴人甲○○上訴意旨略稱
：原判決判處上訴人，未經許可，轉讓及持有爆裂物重刑，但未傳訊證人李俊宏到庭
查證，遽依李某於警訊及偵查中之供詞，為認定事實之基礎，其採證顯然違背刑事訴
訟法第一百五十四條之規定云云。查原判決認定上訴人於民國八十六年三、四月間，
在苗栗縣造橋鄉香蕉灣通往造橋方向跨越南港河之橋下，拾獲不詳姓名之人棄置，以
一號乾電池挖空為容器，內裝黑色火藥及摔炮，再以金屬電池蓋及膠帶封口，具有殺
傷力之土製爆裂物四枚，竟未經許可而持有之，並攜回置放在苗栗縣頭份鎮尖山里尖
山八號住處。八十七年四月上旬某日，復另行起意，在苗栗縣頭份鎮○○街道，因李
俊宏向其索取，而將其中一枚具殺傷力之土製爆裂物，轉讓予李俊宏（另由台灣苗栗
地方法院檢察署檢察官偵辦）。嗣於八十七年四月十七日二十時許，在苗栗縣頭份鎮
尖山里尖山八號為警查獲，並扣得上訴人所持有之具殺傷力土製爆裂物三枚（均於鑑
驗時拆解或試爆）等情，係以上開事實業經上訴人供承不諱，核與證人李俊宏於警訊
及偵查中證稱：上訴人曾無償轉讓一顆爆裂物等語相符，警方查扣自上訴人及李俊宏
共四顆爆裂物，均具殺傷力亦有鑑定書足憑，為其所憑之證據及認定之理由，並以上
訴人事後所辯，李俊宏所持有之爆裂物係李某自行取去，非其所交付云云，核與上開
事證不符，應係卸責飾詞，於理由中詳加說明與指駁，從形式上加以觀察並無違背法
令之情形存在，而證人李俊宏既於偵查中供證屬實即無逐審傳訊之必要，上訴意旨未
依卷內訴訟資料具體指摘原判決不適用何種法則或如何適用法則不當，徒然就原審採
證之適法行使，為空泛之指摘，其上訴顯為違背法律上之程式，應予駁回。
據上論結，應依刑事訴訟法第三百九十五條前段，判決如主文。
中      華      民      國    八十八    年      七      月    二十九    日
                              最高法院刑事第十庭
                                  審判長法官  莊  登  照
                                        法官  洪  明  輝
                                        法官  蔡  清  遊
                                        法官  黃  一  鑫
                                        法官  林  秀  夫
      右正本證明與原本無異
                                              書  記  官
中      華      民      國    八十八    年      八      月      五      日
